臺灣桃園地方法院交通事件裁定　　　　　　　　　　九十三年度交聲字第三一九號
　　原處分機關　交通部公路總局新竹區監理所桃園監理站
　　異　議　人　甲○○
　　　　　　　　　　　　六衖十.
右異議人因違反道路交通管理處罰條例事件，不服原處分機關於民國九十三年四月十
五日所為桃監裁罰字第裁五二—Ｄ一Ａ九九一０三八號違反道路交通管理事件裁決書
，聲明異議，本院裁定如左：
    主    文
異議駁回。
    理    由
一、原處分意旨略以：聲明異議人於九十三年二月十一日八時許，駕駛車牌號碼Ｌ九
    —八二０二號自小客車，行駛在桃園縣八德市○○○街，行經東勇北街、忠勇街
    口時，因右轉彎車未讓直行車先行，肇事致人受傷違規，經桃園縣政府警察局交
    通隊警以其有違反道路交通安全規則第一百０二條第一項第二款，爰引道路管理
    處罰條例第四十八條第一項第六款、第六十一條第三項等規定之行為掣單舉發，
    其於應到案日前之九十三年五月四日提出申訴，經函請原舉發機關調查結果，仍
    認其有前揭違規之行為，乃依道路交通管理處罰條例第四十八條第六款、第六十
    一條第三項、第六十三條第一項第一款及違反道路交通管理事件統一裁罰標準表
    等規定裁處其罰鍰新臺幣玖佰元及吊扣駕駛執照三個月，並記違規點數一點。
二、聲明異議意旨略以：異議人於九十三年二月十一日早上八時許，駕駛Ｌ九—八二
    ０二號自小客車，行駛在桃園縣八德市○○○街，接近桃園縣八德市○○○街與
    忠勇街路口時，剛好紅燈，當時車前方也有兩台汽車在停紅綠燈，因為要右轉進
    入忠勇街內，所以在紅燈時就已打了右轉方向燈，準備右轉進巷，綠燈亮後，確
    定右方都沒來車，方向燈也打了，也因剛綠燈而且伊要右轉的巷道離伊車也僅僅
    二至三台車的距離，所以速度很慢的依序前進，然而伊車也轉進忠勇街口了，但
    是因為伊要進入的巷道大小只有一台汽車的大小可以行駛，而且巷道內有一家貨
    運公司，時常有大貨車出入，所以伊特別小心注意，當時巷內正有一台自小客車
    要出來，就在會車時，也有一段時間了，突然碰一聲，車子搖晃一下，一部機車
    從伊車後方撞上，伊駕駛的自小客車都已進巷，只是在會車，讓巷內已至巷口的
    轎車先行，伊車在原地都沒動，怎麼還會有機車直接向伊駕駛的自小客車撞擊，
    當時現場處理事故的員警也說，可能是對方行駛速度過快，而來不及煞車，而且
    東勇北街路況良好，號誌標示明顯，並且當時的現場事故圖上也有註明伊車那時
    停在照片中的位置等待會車，所以現場根本沒伊車輪胎的煞車痕，因為伊並非一
    右轉，沒注意來車而反應來不及，緊急煞車而導致車禍。對此張罰單伊不服的原
    因是，桃園縣政府警察局警員黃亮閔以下列兩點而對伊開出此張罰單：(一)伊駕駛
    自小客車從東勇北街往桃園方向行駛，欲右轉忠勇街四九０巷時，與同向直行由
    鐘明松所駕駛之ＰＫ二－三一五號重機車發生擦撞。然伊當時是從東勇北街往桃
    園方向行駛，在東勇北街與忠勇街口，事故還未發生時，伊車就已經駛進忠勇街
    了，只是因為會車讓巷內車先行而停駛在忠勇街巷口，就在會車那短短時間內，
    感覺伊駕駛的自小客車被撞擊了，才知道車禍發生，伊要聲明的是，車禍發生當
    時，伊並不是一右轉就與鍾明松駕駛之ＰＫ二—三一五號重型機車生車禍，是伊
    駕駛的自小客車已轉進忠勇街巷內了，伊車右側被自後方前來之機車撞擊，而且
    伊車都已經駛離車道，進入忠勇街，表示伊並非在右轉當時因未注意右方來車而
    導致車禍。(二)車輛行至無號誌或號誌故障處支線車道應暫停讓幹線車道先行，為
    劃分幹、支線道轉彎車應讓直行車先行。然當時事故路段現場，號誌燈標示清楚
    及明顯，並無故障，並且車道劃分清楚，所以並非黃亮閔警員所述車道不明或未
    劃分，而且東勇北街與忠勇街口距離紅綠燈處，步行約大跨兩步的距離而已，伊
    當時行經該處號誌紅燈停車，伊要轉入的忠勇街離伊只有二至三台轎車的距離，
    請依常理判斷伊的車速能有多少，更何況又是紅綠燈剛亮，伊車前方又有兩台自
    小客車。此案經臺灣桃園地方法院檢察署偵查，並送至交通事故鑑定委員會鑑定
    ，但至今仍無結果，希望此事能儘快有結果，還伊真理與公道，為了此事伊之前
    常常請假上調解委員會和臺灣桃園地方法院檢察署，使得公司對伊的不諒解，將
    伊開除，至今仍是失業，由於伊是單親家庭又身為長女，所以負擔很重，要分擔
    家計和賺取學費，讓伊不能沒有工作，如今失業，伊不知該何去何從，放不下心
    找工作，深怕到新單位又會為此事常常請假，沒辦法專注於工作及學業，使得伊
    工作不保，為此請求鈞院明察秋毫云云。
三、按汽車行駛至交岔路口，其行進、轉彎，應依左列規定：(六)轉彎車應讓直行車先
    行，道路交通安全規則第一百零二條第一項第六款定有明文。次按汽車駕駛人轉
    彎時，有左列情形之一者，處二百元以上六百元以下罰鍰：(六)轉彎車不讓直行車
    先行；汽車駕駛人，駕駛汽車違反道路交通安全規則，因而肇事致人受傷者，吊
    扣其駕駛執照三個月至六個月；汽車駕駛人有左列各款所列條款之一者，除依原
    條款處罰鍰外，並予記點：(一)有第三十三條、第三十八條第一項、第四十條第一
    項、第四十五條、第四十七條第一款至第四款、第四十八條、第四十九條或第六
    十條第一項、第二項第一款至第三款情形之一者，各記違規點數一點；違反道路
    交通管理處罰條例第十二條至第六十八條之行為，由公路主管機關處罰；本條例
    所定罰鍰之處罰，行為人接獲違反道路交通管理事件通知單後，於十五日內得不
    經裁決，逕依規定之罰鍰標準，向指定之處所繳納結案；不服舉發事實者，應於
    十五日內，向處罰機關陳述意見或提出陳述書；其不依通知所定限期前往指定處
    所聽候裁決，且未依規定期限陳述意見或提出陳述書者，處罰機關得逕行依違反
    道路交通管理事件統一裁罰基準及處理細則暨違反道路交通管理事件統一裁罰基
    準表所定標準裁決之，道路交通管理處罰條例第四十八條第六款前段、第六十一
    條第三項、第六十三條第一項第一款、第八條第一項第一款、第九條第一項定有
    明文。
四、經查：
  (一)本件聲明異議人於九十三年二月十一日八時許駕駛車牌號碼Ｌ九—八二０二號自
    小客車，行駛在桃園縣八德市○○○街，行經東勇北街、忠勇街口時，擬右轉北
    向進入忠勇街之際，原應注意汽車行駛至交岔路口，同為幹線道或支線道者，轉
    彎車應暫停讓直行車先行，而當時天氣晴、日間自然光線、視距良好，鄉道○○
    道路乾燥、無缺陷及障礙，依異議人之智識、能力，又無不能注意情事，詎異議
    人竟疏於注意右後方有無直行車輛，貿然右轉，適有鍾明松乘車牌號碼ＰＫ二—
    三一五號重型機車同向在異議人所駕車輛右後方行駛，擬由東勇北街往桃園方向
    直行通過路口，見狀閃避不及，鍾明松所乘機車左側遂撞及異議人所駕車輛右側
    車門，鍾明松因而人車倒地，受有右手擦傷、雙膝挫傷併擦傷之傷害，異議人即
    為警以「右轉彎車未讓直行車先行、違反道路交通安全規則因而肇事致人受傷」
    舉發，異議人於應到案日期前向交通部公路總局新竹區監理所桃園監理站提出申
    訴，再經交通部公路總局新竹區監理所桃園監理站以相同事由裁罰新臺幣九百元
    、吊扣駕駛執照三個月，並記違規點數一點之事實，除異議人是否轉彎車未讓直
    行車先行之違規行為外，已經異議人於書狀中坦認不諱，核與本院職權調閱之桃
    園縣政府警察局交通隊交通事故肇因研判表、現場圖、道路交通事故調查報告表
    (一)、(二)、聲明異議人、被害人筆錄、現場照片、車輛照片，與桃園縣警察局桃監
    裁罰字第裁五二—Ｄ一Ａ九九一零三八號違反道路交通管理事件通知單所載相符
    ；而當時天氣晴、日間自然光線、視距良好，市區○○道路乾燥、無缺陷及障礙
    ，依異議人之智識、能力，又無不能注意情事，復據桃園縣政府警察局交通隊據
    報處理之員警觀察、記載明確，有道路交通事故調查報告表附卷可稽。而鐘明松
    受有上開傷害，則有聖保祿醫院診斷證明書一紙附卷可稽。
  (二)異議人雖辯稱當日其右轉前已注意右後方並無來車始開始轉彎，事故還未發生時
    ，伊車就已經駛進忠勇街了，只是因為會車讓巷內車先行而停駛在忠勇街巷口，
    就在會車那短短時間內，感覺伊駕駛的自小客車被撞擊了，才知道車禍發生，伊
    要聲明的是，車禍發生當時，伊並不是一右轉就與駕駛ＰＫ二—三一五號重機車
    的鐘明松先生發生車禍，是伊駕駛的自小客車已轉進忠勇街巷內了，伊車右側被
    自後方前來之機車撞擊。然查：鍾明松於事故當日所乘機車撞及異議人所駕車輛
    右側車門，倒在異議人所駕車輛右前方約三公尺處，異議人所駕車輛僅右側車門
    輕微刮痕、車身右側略有凹損，鍾明松所乘機車亦僅有輕微擦痕，並無任何高速
    衝撞後車輛嚴重凹損、破裂、碎片飛濺、駕駛人彈起、車輛滑行之痕跡，此觀道
    路交通事故調查報告表、道路交通事故現場圖、現場照片、車輛照片所載即明，
    是鍾明松於事故發生後警訊時復供稱當時速度約為三十公里，應堪採信。參諸卷
    附之道路交通事故現場圖，異議人駕駛之上開小客車最終停車位置已轉彎進入交
    岔路口尚未達中心處，已佔用到鍾明松騎乘車號ＰＫ二—三一五號重機車直行方
    向的道路，可認異議人駕駛前開小客車因未暫停讓直行之車號ＰＫ二—三一五號
    重型機車先行才在直行車ＰＫ二—三一五號重型機車行駛之道路上與直行車擦撞
    。又若認異議人所稱伊有先停車讓直行車先行駛之情為真實，應不致發生相互擦
    撞之情事，即並非如異議人所稱伊駕車到路口係紅燈停車，綠燈亮了，伊駕駛之
    自小客車剛啟動，轉彎前有停車之事實，是異議人之異議理由，與實情不符，殊
    難採信。再者，異議人駕駛車號Ｌ九—八二０二號自小客車在無號誌之交岔路口
    轉彎時未注意讓直行車先行，為本件之肇事主因之情，亦經桃園縣警察局研判，
    有該局道路交通事故肇因研判表在卷可憑。則異議人駕駛前開小客車在無號誌交
    岔路口轉彎時未讓直行車先行之肇事原因及違規事由明確。
五、綜上所述，異議人確有如舉發違反道路交通管理事件通知單所載之於九十三年二
    月十一日八時許駕駛車牌號碼Ｌ九—八二０二號自小客車，行駛在桃園縣八德市
    ○○○街，行經東勇北街、忠勇街口時，因右轉彎車未讓直行車先行，肇事致人
    受傷之違規事實，其於應到案日前之九十三年五月四日提出申訴，本件原處分機
    關以異議人違反道路交通管理處罰條例第四十八條第一項第六款、第六十一條第
    三項、第六十三條第一項第一款、違反道路交通管理事件統一裁罰基準及處理細
    則暨違反道路交通管理事件統一裁罰標準表之規定，裁處異議人最低額罰鍰新臺
    幣九百元，吊扣駕駛執照三個月，並記違規點數一點，其認事用法均無不當，裁
    罰額度亦甚妥適，異議人之聲明異議，尚非有據，應予駁回。
六、據上論結，應依道路交通案件處理辦法第十九條，裁定如主文。
中　　　華　　　民　　　國　　九十三　　年　　 十一 　　月　　 三十 　　日
                              臺灣桃園地方法院交通法庭
                                      法　官 黃永定
右正本證明與原本無異
如不服本裁定應於送達後五日內向本院提出抗告狀
                                      書記官 施春祝
中　　　華　　　民　　　國　　九十三　　年　　 十一 　　月　　 三十 　　日
